臺灣臺北地方法院民事裁定              100年度抗字第158號
抗  告  人  太子汽車工業股份有限公司
兼法定代理  許勝發
人
抗  告  人  許顯榮
相  對  人  上海商業儲蓄銀行股份有限公司
法定代理人  邱怡仁
上列當事人間聲請本票裁定事件，抗告人對於中華民國100年5月
25日本院100年度司票字第5162號裁定提起抗告，本院裁定如下
：
    主  文
抗告駁回。
抗告程序費用新臺幣壹仟元由抗告人負擔。
    理  由
一按執票人向本票發票人行使追索權時，得聲請法院裁定後強制
  執行，票據法第123條定有明文。又本票執票人，依票據法第
  123條規定，聲請法院裁定許可對發票人強制執行，係屬非訟
  事件，此項聲請之裁定及抗告法院之裁定，僅依非訟事件程序
  ，以審查強制執行許可與否，並無確定實體上法律關係存否之
  效力，如發票人就票據債務之存否有爭執時，應由發票人提起
  確認之訴，以資解決，殊不容於裁定程序中為此爭執（最高法
  院57年台抗字第76號、56年台抗字第714號判例參照）。次按
  本件本票既載明免除作成拒絕證書，則執票人聲請裁定准予強
  制執行時，毋庸提出已為付款提示之證據。且本票執票人依票
  據法第123條規定向本票發票人行使追索權，聲請法院裁定准
  予強制執行，係屬非訟事件，對於此項聲請所為裁定，僅依非
  訟事件程序，就本票形式上之要件是否具備予以審查為已足。
  發票人如主張執票人未為提示，依票據法第124條準用同法第
  95條但書之規定，應由其負舉證之責（參照最高法院84年度台
  抗字第22號裁定意旨）。
二相對人於原審聲請意旨略以：相對人執有抗告人於民國99年5
  月26日共同簽發之本票1紙，內載金額美金（下同）75,628元
  ，付款地在相對人公司事務所，利息按年息4.7%計算，免除作
  成拒絕證書，到期日未載，詎於99年11月21日經提示僅支付其
  中部分外，其餘75,627.69元未獲付款，為此提出本票1紙，聲
  請裁定就上開金額及依約定年息計算之利息准許強制執行等語
  。
三抗告意旨略以：相對人於到期日並未向抗告人為提示及催討，
  卷內亦無提示及催討之證據，僅有本票一紙，是相對人所稱於
  99年11月21日提示顯非事實，與票據法第124條準用第95條規
  定有違。原審不察而准予相對人本票裁定強制執行之聲請，實
  非適法，爰於法定期間內提抗告，請求廢棄原裁定云云。
四相對人則以：抗告人及相對人為共同發票人，亦無否認簽章之
  真正，自應負連帶給付票款之責任。對執票人主張未為提示者
  ，應由其負舉證之責，債權人已於99年8月19日及99年2月24日
  寄存證信函予相對人，相對人所稱並未提示及催告顯與事實不
  符，請求駁回抗告人之抗告等語。
五經查，相對人主張之事實，業於原審提出與所述相符之本票1
  紙為證。原審就系爭本票為形式上之審查，認其已具備本票各
  應記載事項，合於票據法第120條規定，屬有效之本票，乃裁
  定准許強制執行，並無不合。雖抗告人辯稱相對人並未向其提
  示系爭本票及催討等情，惟系爭本票既已載明免除作成拒絕證
  書，依前揭最高法院84年度台抗字第22號裁定意旨，相對人聲
  請裁定准予強制執行時，即無須提出已為付款提示之證據，而
  抗告人既抗辯相對人未為提示，則依票據法第124條準用同法
  第95條但書規定，自應由抗告人負舉證之責，然抗告人對此有
  利於己之抗辯，並未舉證以實其說，故其空言主張相對人未為
  付款之提示云云，自非可採。從而，抗告意旨執前詞指摘原裁
  定不當，求予廢棄，為無理由，應予駁回。
六據上論結，本件抗告為無理由，爰依非訟事件法第21條第2項
  、第24條第1項、第46條，民事訴訟法第495條之1第1項、第
  449條第1項、第78條、第85條第2項，裁定如主文。
中    華    民    國     100   年    7    月    29    日
                     民事第一庭  審判長法官  朱漢寶
                                       法官  洪文慧
                                       法官  周美雲
以上正本係照原本作成。
本裁定除以適用法規顯有錯誤為理由，並經本院許可外，不得再
抗告。如提起再抗告，應於收受後10日內委任律師為訴訟代理人
向本院提出再抗告狀。並繳納再抗告費新臺幣1,000元。
中    華    民    國     100   年    7    月    29    日
                                     書記官  詹雪娥